it: Formato del gioco di società: Gioco con la palla/di lancio; Tabellone e pedine; Gioco di carte; Sciarada/gioco di mimica; Gioco di conversazione/spunti; Gioco di dadi; Gioco di disegno; Gioco elettronico/con pulsante; Attività rompighiaccio; Gioco con oggetti di scena per foto/video; Kit per caccia al tesoro; Gioco di impilamento/destrezza; Trivia/gioco a quiz; Gioco di parole; Altro
de: Format des Partyspiels: Ball-/Wurfspiel; Brett + Spielfiguren; Kartenspiel; Scharade/Schauspielspiel; Konversations-/Fragespiel; Würfelspiel; Zeichenspiel; Elektronisches Spiel/Buzzer-Spiel; Icebreaker-Aktivität; Foto-/Video-Requisitenspiel; Schnitzeljagd-Set; Stapel-/Geschicklichkeitsspiel; Trivia-/Quizspiel; Wortspiel; Sonstige
es: Formato de juego de fiesta: Juego de pelota/lanzamiento; Tablero y piezas; Juego de cartas; Juego de mímica/actuación; Juego de conversación/preguntas; Juego de dados; Juego de dibujo; Juego electrónico/con pulsador; Actividad para romper el hielo; Juego con accesorios para fotos/videos; Kit de búsqueda del tesoro; Juego de apilar/destreza; Juego de trivia/preguntas; Juego de palabras; Otro
ja: パーティーゲーム形式: ボール/トスゲーム; ボードとコマ; カードゲーム; ジェスチャー/演技ゲーム; 会話/お題ゲーム; ダイスゲーム; お絵かきゲーム; 電子/早押しゲーム; アイスブレイクアクティビティ; 写真/動画プロップスゲーム; スカベンジャーハントキット; スタッキング/バランスゲーム; トリビア/クイズゲーム; 言葉遊びゲーム; その他
bg-BG: Формат на парти играта: Игра с топка/хвърляне; Дъска + фигурки; Игра с карти; Шаради/актьорска игра; Игра с въпроси и отговори; Игра със зарове; Игра с рисуване; Електронна игра/игра с бутони; Занимания за стопяване на ледовете; Игра с реквизит за снимки/видео; Комплект за търсене на съкровища; Игра за редене/сръчност; Викторина; Игра на думи; Друго
pt-PT: Formato de jogo de festa: Jogo de bola/lançamento; Tabuleiro + peças; Jogo de cartas; Jogo de mímica/representação; Jogo de conversa/perguntas; Jogo de dados; Jogo de desenho; Jogo eletrónico/com campainha; Atividade de quebra-gelo; Jogo com adereços para fotos/vídeos; Kit de caça ao tesouro; Jogo de empilhar/destreza; Jogo de cultura geral/perguntas; Jogo de palavras; Outro
sv: Format för partyspel: Boll-/kastspel; Bräde + pjäser; Kortspel; Charader/skådespel; Konversations-/frågespel; Tärningsspel; Ritspel; Elektroniskt spel/svarsknappsspel; Icebreaker-aktivitet; Spel med foto-/videorekvisita; Skattjaktskit; Staplings-/skicklighetsspel; Frågesport/quiz; Ordspel; Övrigt
cs: Formát párty hry: Míčová / házecí hra; Desková hra s figurkami; Karetní hra; Šarády / herecké hry; Konverzační / diskusní hra; Kostková hra; Kreslicí hra; Elektronická hra s bzučákem; Seznamovací hra; Hra s foto/video rekvizitami; Sada pro bojovku / hledání pokladu; Balanční / dovednostní hra; Znalostní / kvízová hra; Slovní hra; Ostatní
da: Format for selskabsspil: Bold-/kastespil; Bræt og brikker; Kortspil; Gæt og grimasser/skuespil; Samtale-/spørgespil; Terningspil; Tegnespil; Elektronisk spil/buzzerspil; Icebreaker-aktivitet; Foto-/videorekvisitspil; Skattejagtssæt; Stable-/behændighedsspil; Trivia-/quizspil; Ordspil; Andet
nb: Format for selskapsspill: Ball-/kastelek; Brett + brikker; Kortspill; Mimelek/skuespill; Samtale-/spørrespill; Terningspill; Tegnespill; Elektronisk spill / knappespill; Bli kjent-lek; Spill med foto-/videorekvisitter; Skattejakt-sett; Stable-/ferdighetsspill; Trivia-/quizspill; Ordspill; Annet
fi: Juhlapelin muoto: Pallo-/heittopeli; Lauta ja nappulat; Korttipeli; Pantomiimi-/näyttelypeli; Keskustelu-/kysymyspeli; Noppapeli; Piirustuspeli; Elektroninen peli / summeripeli; Tutustumisleikki; Kuva-/videorekvisiittapeli; Aarteenetsintäpakkaus; Pinoamis-/näppäryyspeli; Tietovisa / kysymyspeli; Sanapeli; Muu
nl: Gezelschapsspel formaat: Bal-/werpspel; Bord + speelstukken; Kaartspel; Hints/acteerspel; Gespreks-/vragenspel; Dobbelspel; Tekenspel; Elektronisch/buzzerspel; IJsbrekeractiviteit; Foto-/video-propspel; Speurtochtkit; Stapel-/behendigheidsspel; Trivia-/quizspel; Woordspel; Overig
lt-LT: Vakarėlio žaidimo formatas: Mėtymo žaidimas; Lenta ir figūrėlės; Kortų žaidimas; Šarados / vaidybinis žaidimas; Pokalbių / klausimų žaidimas; Kauliukų žaidimas; Piešimo žaidimas; Elektroninis / mygtukų žaidimas; Susipažinimo žaidimas; Žaidimas su nuotraukų / vaizdo įrašų rekvizitais; Lobių paieškos rinkinys; Dėliojimo / miklumo žaidimas; Viktorinos / klausimų žaidimas; Žodžių žaidimas; Kita
pt-BR: Formato do jogo de festa: Jogo de bola/arremesso; Tabuleiro e peças; Jogo de cartas; Mímica/jogo de atuação; Conversa/jogo de perguntas; Jogo de dados; Jogo de desenho; Jogo eletrônico/com botões; Atividade quebra-gelo; Jogo com acessórios para foto/vídeo; Kit de caça ao tesouro; Jogo de empilhar/destreza; Jogo de curiosidades/quiz; Jogo de palavras; Outros
tr: Parti oyunu formatı: Top/fırlatma oyunu; Oyun tahtası ve piyonlar; Kart oyunu; Sessiz sinema/rol yapma oyunu; Sohbet/soru oyunu; Zar oyunu; Çizim oyunu; Elektronik/zil oyunu; Buz kırıcı etkinlik; Fotoğraf/video aksesuar oyunu; Hazine avı kiti; Dizme/beceri oyunu; Bilgi yarışması/quiz oyunu; Kelime oyunu; Diğer
sk-SK: Formát párty hry: Hra s loptičkou/hádzanie; Doska a figúrky; Kartová hra; Šarády/herecká hra; Konverzačná/tematická hra; Hra s kockami; Hra na kreslenie; Elektronická hra / hra so bzučiakom; Aktivita na prelomenie ľadov; Hra s rekvizitami pre fotky/videá; Súprava na hľadanie pokladu; Hra na stavanie/šikovnosť; Kvíz/vedomostná hra; Slovná hra; Iné
th: รูปแบบเกมปาร์ตี้: เกมบอล/เกมโยน; กระดาน + ตัวเดิน; การ์ดเกม; เกมใบ้คำ/เกมแสดงท่าทาง; เกมสนทนา/เกมตอบคำถาม; เกมลูกเต๋า; เกมวาดภาพ; เกมอิเล็กทรอนิกส์/เกมกดกริ่ง; กิจกรรมละลายพฤติกรรม; เกมพร็อปถ่ายภาพ/วิดีโอ; ชุดเกมล่าสมบัติ; เกมเรียงซ้อน/เกมฝึกทักษะความแม่นยำ; เกมทายปัญหา/เกมตอบคำถาม; เกมคำศัพท์; อื่นๆ
ko: 파티 게임 형식: 공/던지기 게임; 보드 및 말; 카드 게임; 제스처/연기 게임; 대화/질문 게임; 주사위 게임; 그림 그리기 게임; 전자/버저 게임; 아이스브레이킹 활동; 사진/동영상 소품 게임; 보물찾기 키트; 쌓기/손재주 게임; 상식/퀴즈 게임; 단어 게임; 기타
sl-SI: Format družabne igre za zabave: Igra z metanjem žoge; Igralna plošča + figure; Igra s kartami; Pantomima/igra vlog; Pogovorna igra; Igra s kockami; Igra z risanjem; Elektronska igra s tipkami; Igra za prebijanje ledu; Igra s foto/video rekviziti; Komplet za lov na zaklad; Igra zlaganja/spretnostna igra; Kviz; Besedna igra; Drugo
ru: Формат партийной игры: Бросание мяча/предметов; Игровая доска и фишки; Карточная игра; Шарады / пантомима; Разговорная игра / вопросы; Игра в кости; Игра с рисованием; Электронная игра / игра с кнопками; Игра-айсбрейкер (для знакомства); Игра с фото/видео бутафорией; Набор для квеста по поиску предметов; Балансиры / игры на ловкость; Викторина / квиз; Словесная игра; Другое
zh-CN: 派对游戏形式: 投球/投掷游戏; 棋盘加棋子; 卡牌游戏; 猜词/表演游戏; 对话/提示游戏; 骰子游戏; 绘画游戏; 电子/抢答游戏; 破冰活动; 照片/视频道具游戏; 寻宝游戏套件; 堆叠/敏捷游戏; 知识问答/测验游戏; 文字游戏; 其他
hr-HR: Format igre za zabavu: Igra s loptom / bacanjem; Ploča i figure; Kartaška igra; Pantomima/gluma; Igra razgovora/pitanja; Igra s kockicama; Igra crtanja; Elektronička igra / igra sa zujalicom; Aktivnost za upoznavanje; Igra s rekvizitima za fotografiranje/snimanje; Komplet za potragu za blagom; Igra slaganja / spretnosti; Trivija/kviz; Igra riječima; Ostalo
vi: Định dạng trò chơi tiệc tùng: Trò chơi ném/tung bóng; Bàn cờ + quân cờ; Trò chơi thẻ bài; Trò chơi đoán chữ/diễn kịch; Trò chơi hội thoại/gợi ý; Trò chơi xúc xắc; Trò chơi vẽ; Trò chơi điện tử/bấm chuông; Hoạt động làm quen; Trò chơi với đạo cụ ảnh/video; Bộ trò chơi tìm đồ vật; Trò chơi xếp chồng/khéo léo; Trò chơi đố vui/trắc nghiệm; Trò chơi chữ; Khác
el: Μορφή παιχνιδιού πάρτι: Παιχνίδι με μπάλες/ρίψεις; Ταμπλό + πιόνια; Παιχνίδι με κάρτες; Παντομίμα/παιχνίδι ρόλων; Παιχνίδι συζήτησης/ερωτήσεων; Παιχνίδι με ζάρια; Παιχνίδι ζωγραφικής; Ηλεκτρονικό παιχνίδι/με μπάζερ; Δραστηριότητα γνωριμίας; Παιχνίδι με props φωτογραφίας/βίντεο; Κιτ κυνηγιού θησαυρού; Παιχνίδι στοίβαξης/επιδεξιότητας; Παιχνίδι trivia/κουίζ; Παιχνίδι λέξεων; Άλλο
zh-TW: 派對遊戲形式: 球類/投擲遊戲; 棋盤與棋子; 紙牌遊戲; 比手畫腳/表演遊戲; 對話/提示遊戲; 骰子遊戲; 畫畫遊戲; 電子/搶答遊戲; 破冰活動; 拍照/錄影道具遊戲; 尋寶工具包; 堆疊/敏捷遊戲; 冷知識/問答遊戲; 文字遊戲; 其他
fr: Format du jeu d’animation: Jeu de balle/lancer; Plateau + pièces; Jeu de cartes; Mimes/jeu de rôle; Jeu de conversation/questions; Jeu de dés; Jeu de dessin; Jeu électronique/avec buzzer; Activité brise-glace; Jeu d’accessoires photo/vidéo; Kit de chasse au trésor; Jeu d’empilage/d’adresse; Jeu de culture générale/quiz; Jeu de lettres; Autre
en: Party game format: Ball/toss game; Board + pieces; Card game; Charades/acting game; Conversation/prompt game; Dice game; Drawing game; Electronic/buzzer game; Icebreaker activity; Photo/video prop game; Scavenger hunt kit; Stacking/dexterity game; Trivia/quiz game; Word game; Other
hu: Partijáték formája: Labdás / dobálós játék; Tábla + bábuk; Kártyajáték; Mutogatós / eljátszós játék; Beszélgetős / kérdezős játék; Kockajáték; Rajzolós játék; Elektronikus / gombnyomós játék; Jégtörő játék; Fotós / videós kellékes játék; Kincskereső készlet; Építő / ügyességi játék; Kvízjáték; Szójáték; Egyéb
pl: Format gry imprezowej: Gra w rzucanie / z piłką; Plansza + pionki; Gra karciana; Kalambury / gra aktorska; Gra konwersacyjna / z pytaniami; Gra w kości; Gra w rysowanie; Gra elektroniczna / z brzęczykiem; Gra integracyjna (icebreaker); Gra z rekwizytami do zdjęć/wideo; Zestaw do podchodów; Gra zręcznościowa / w układanie; Quiz / trivia; Gra słowna; Inne
ro-RO: Formatul jocului de petrecere: Joc cu mingea/aruncare; Tablă + piese; Joc de cărți; Mimă/joc de actorie; Joc de conversație/întrebări; Joc cu zaruri; Joc de desenat; Joc electronic/cu sonerie; Activitate de spargere a gheții; Joc cu recuzită foto/video; Kit de vânătoare de comori; Joc de stivuire/dexteritate; Joc de cultură generală/quiz; Joc de cuvinte; Altele